【裁判字號】    95,訴,859
【裁判日期】    950627
【裁判案由】    違反槍砲彈藥刀械管制條例
【裁判全文】
臺灣臺中地方法院刑事判決               95年度訴字第859號
公  訴  人  台灣台中地方法院檢察署檢察官
被      告  乙○○
                    0號
指定辯護人  本院公設辯護人丙○○
上列被告因違反槍砲彈藥刀械管制條例案件，經檢察官提起公訴
（九十五年度偵字第三六四九號），本院判決如下：
    主  文
乙○○未經許可，持有可發射子彈具有殺傷力之改造手槍，累犯
，處有期徒刑年貳月，併科罰金新臺幣伍萬元，罰金如易服勞
役，以銀元佰元即新臺幣玖佰元折算壹日。扣案之可發射子彈
具有殺傷力之改造手槍壹支（含彈匣壹個，槍枝管制編號：00
00000000號）及具有殺傷力之土造子彈陸顆均沒收。
    事  實
一、乙○○前曾因殺人案件，經台灣高等法院台中分院以八十五
    年度上訴字第八０九號判處有期徒刑五年六月，經最高法院
    以八十六年度台上字第五六九號判決駁回上訴確定，甫於民
    國（下同）九十一年八月十五日執行完畢，不知悔改，明知
    可發射子彈具有殺傷力之改造手槍及子彈，未經許可，不得
    持有，猶不知悔改，竟基於不法所有之意圖及未經許可，持
    有可發射子彈具有殺傷力改造手槍及具有殺傷力之土造子彈
    之犯意，於國曆九十四年四月初或四月中旬之某日（即農曆
    三月初），在臺中縣大甲鎮水尾橋旁，拾獲脫離本人所持有
    黑色背包一個【內有可發射子彈具有殺傷力之仿ＳＩＧ─Ｓ
    ＡＵＧＥＲ廠Ｐ二二０半自動手槍製造之玩具手槍換裝土造
    金屬槍管改造而成之改造手槍一支（含彈匣一個，槍枝管制
    編號：0000000000）、具有殺傷力之土造子彈九
    顆及不具殺傷力之仿ＢＥＲＥＴＴＡ廠Ｍ９型半自動手槍製
    造之槍枝一把，（含彈匣一個，槍枝管制編號：00000
    00000號）、彈匣一個】，竟將之侵占入己，並將上開
    物品攜回台中縣梧棲鎮○○路○段四九八之十號住處後方之
    庭院置物箱內藏放，而未經許可，持有該可發射子彈具有殺
    傷力之改造手槍一支及具有殺傷力之子彈共九顆。嗣於九十
    五年二月四日中午十二時三十分許至十三時二十分許止，為
    警持搜索票在上揭住處查扣上開槍枝二把、彈匣共三個、改
    造子彈九顆（其中三顆於鑑驗時業已試射而不具殺傷力）。
二、案經臺中縣警察局清水分局移送臺灣臺中地方法院檢察署檢
    察官偵查起訴。
    理  由
一、訊據被告乙○○對於上揭時、地，侵占離本人持有之物及未
    經許可，持有可發射子彈具有殺傷力改造手槍一支、子彈九
    顆之事實坦承不諱，復有扣案可發射子彈具有殺傷力之改造
    手槍一支（含彈匣一個，槍枝管制編號：00000000
    00）及具有殺傷力之土造子彈九顆（其中三顆於鑑驗時業
    已試射而不具殺傷力）可資佐證。又上開改造手槍及土造子
    彈，經送請內政部警政署刑事警察局鑑定結果認：送鑑改造
    槍枝一支（槍枝管制編號：0000000000），認係
    由仿ＳＩＧ─ＳＡＵＥＲ廠Ｐ二０半自動手槍製造之玩具手
    槍換裝土造金屬槍管改造而成之改造手槍，可以擊發子彈，
    認具殺傷力；送鑑子彈九顆，認均係由土造金屬彈殼組合直
    徑八點九八ｍｍ金屬彈頭、建築用彈而成之土造子彈，採樣
    三顆試射，可擊發，認均具殺傷力，此有該局九十五年二月
    十七日刑鑑字第０九五００一九０二０號槍彈鑑定書一份在
    卷可憑（見偵查卷第三十一頁至三十六頁），足認被告之自
    白與事實相符。本件事證明確，被告犯行，堪以認定。
二、是核被告乙○○所為，係犯刑法第三百三十七條之侵占離本
    人所持有之物罪、槍砲彈藥刀械管制條例第八條第四項未經
    許可，持有可發射子彈具有殺傷力之改造手槍罪及同條例第
    十二條第四項之未經許可，持有子彈罪。被告一行為觸犯刑
    法第三百三十七條、槍砲彈藥刀械管制條例第八條第四項之
    罪及同條例第十二條第四項之罪，為想像競合犯，應從一重
    之未經許可，持有可發射子彈具有殺傷力之改造手槍罪處斷
    。次查被告乙○○前曾因殺人案件，經台灣高等法院台中分
    院以八十五年度上訴字第八０九號判處有期徒刑五年六月，
    經最高法院以八十六年度台上字第五六九號判決駁回上訴確
    定，甫於九十一年八月十五日執行完畢，有臺灣臺中地方法
    院檢察署刑案資料查註紀錄表及臺灣高等法院被告前案紀錄
    表在卷可憑，其於有期徒刑執行完畢後，五年內再犯有期徒
    刑以上之罪，為累犯，應依刑法第四十七條規定加重其刑。
    爰審酌被告所持有之槍、彈對他人生命、身體、安全造成威
    脅，其犯罪對社會安全所生危害甚鉅，並審酌被告犯罪之動
    機、目的、手段、並未持該槍、彈犯罪及犯後坦承犯行，態
    度良好等一切情狀，量處如主文所示之刑，並就罰金部分諭
    知易服勞役之折算標準。末查，扣案之可發射子彈具有殺傷
    力之改造手槍一支（含彈匣一個，槍枝管制編號：0000
    000000號）、具有殺傷力之土造子彈六顆（原有九顆
    ，其中三顆因鑑定試射後而不具殺傷力）均屬違禁物，不問
    屬於犯人與否，應依刑法第三十八條第一項第一款之規定宣
    告沒收；至扣案之不具殺傷力之玩具手槍一支（槍枝管制編
    號：0000000000號，含彈匣一個）、彈匣一個、
    已試射之土造子彈三一顆（試射後已不具子彈功能），因均
    無殺傷力，已非屬違禁物，爰不另為沒收之諭知。
三、公訴意旨雖以被告乙○○係於九十四年三月間某日意圖為自
    己不法之所有而侵占脫離本人持有黑色背包一個（內有槍彈
    等物），就侵占離本人持有之物罪部分，因追訴權時效僅有
    一年，而有時效是否完成之問題，惟查：被告於警詢中對於
    何時開始持有本件槍彈等物，答稱：伊在九十四年農曆三月
    初拾得上開槍彈，是在參加台中縣大甲媽祖迎轎之時等語，
    雖其偵訊中供稱：是在九十四年三月初開始持有上開槍彈等
    物等語，惟依其真意應係在「九十四年農曆三月初」，換算
    成國曆係九十四年四月初或四月中旬，堪認被告係於九十四
    年四月間開始持有上開槍彈等物。次按業已繫屬於法院之案
    件，均在審判程序進行中，不發生時效進行之問題，司法院
    大法官會議釋字第一三八號著有解釋足參。查本案檢察官提
    起公訴之日期為九十五年三月九日，九十四年三月三十一日
    案件繫屬本院，斯時時效已停止進行，是以本案被告涉犯刑
    法第三百三十七條之侵占離本人持有之物罪，時效尚未完成
    ，仍應論罪科刑，附此敘明。
據上論斷，應依刑事訴訟法第二百九十九條第一項前段，槍砲彈
藥刀械管制條例第八條第四項、第十二條第四項，刑法第十一條
前段、第三百三十七條、第五十五條、第四十七條、第四十二條
第二項、第三十八條第一項第一款，罰金罰鍰提高標準條例第二
條，現行法規所定貨幣單位折算新臺幣條例第二條，判決如主文
。
本案經檢察官甲○○到庭執行職務。
中    華    民    國    95    年     6    月    27    日
                        臺灣臺中地方法院刑事第十五庭
                                審判長法  官  曾佩琦
                                      法  官  周瑞芬
                                      法  官  陳如玲
如不服本判決，應於送達後十日內向本院提出上訴狀（須附繕本
），上訴於臺灣高等法院臺中分院。
中    華    民    國    95    年     6    月    27    日
                                      書記官  楊賀傑
附錄論罪科刑法條
槍砲彈藥刀械管制條例第八條第四項
未經許可，持有、寄藏或意圖販賣而陳列第一項所列槍枝者，處
三年以上十年以下有期徒刑，併科新臺幣七百萬元以下罰金。
槍砲彈藥刀械管制條例第十二條第四項
未經許可，持有、寄藏或意圖販賣而陳列子彈者，處五年以下有
期徒刑，併科新臺幣三百萬元以下罰金。
刑法第三百三十七條


司法院資訊處製作；財團法人民間司法改革基金會備份。
